Inventaris van het archief van de Directie Informatie-en Communicatietechnologie in het Onderwijs van het ministerie van Onderwijs, Cultuur en Wetenschap, 1997-2005
Nationaal Archief, Den Haag
Ministerie van Onderwijs, Cultuur en Wetenschap: Directie Informatie- en Communicatietechnologie in het Onderwijs
OCW / Directie ICT
1997-2005
merendeel 1997-2005
O48
4,75 meter; 106 inventarisnummers.
Normaal geschreven, getypt en gedrukte documenten, geen bijzondere handschriften, tevens digitaal materiaal
Nationaal Archief, Den Haag
Directie Informatie-en Communicatie technologie in het Onderwijs, 1997-2005
Het archief bestaat voornamelijk uit uitvoerend-, project- en beleidsondersteunend archief en vormt de neerslag van de taken die aan de Directie Informatie- en Communicatietechnologie in het Onderwijs en taakvoorgangers zijn toegewezen.
Archiefvorming
Geschiedenis van de archiefvormer
Sinds het begin van de jaren tachtig bestond er binnen het onderwijsbeleid belangstelling voor informatietechnologie. In de periode van 1984 tot en met 1992 werd de pioniersfase (tot 1984), de stimuleringsfase (1984-1988) en de verbredingsfase (1989-1992) doorlopen. Na deze inhaalslag was de kern van het ICT-beleid bij het ministerie van Onderwijs, Cultuur en Wetenschappen (OCenW) dat IT geen apart beleidsthema meer was maar onderdeel van beleidsthema’s per onderwijssector.
In april 1997 verscheen de nota ‘Investeren in voorsprong’, waarin een actieplan voor informatie- en communicatietechnologie werd beschreven. Het advies van de Onderwijsraad van 18 maart 1998 ten aanzien van ICT en onderwijs op de middellange termijn aan de minister van OCenW resulteerde in het instellen van een aparte projectdirectie. Bij besluit van de secretaris-generaal van OCenW van 4 mei 1999 is de Projectdirectie Procesmanagement Informatie- en Communicatietechnologie ingesteld (PM-ICT). Deze directie functioneerde feitelijk al vanaf 1 januari 1999.
De instelling van de projectdirectie betekende dat de bestaande verantwoordelijkheidsverdelingen binnen OCenW ook voor het PM-ICT gingen gelden. Daardoor werd een betere waarborg voor een voldoende ordelijk en controleerbaar beheer met betrekking tot genoemde project gecreëerd. In de periode dat het programma ‘Onderwijs on line’ liep werd nog veel gekeken naar ontwikkelingen buiten het onderwijsveld. Wel werd het ICT-beleid toen meer gestructureerd en ingebed in het algemene onderwijsbeleid.
In de periode 2000-2002 speelde de Jamby affaire (Just Anarchy Made By You). Ambtenaren van OCenW werden er van beschuldigd zich in verband met een opdracht voor Kennisnet in 2001 schuldig te hebben gemaakt aan frauduleuze handelingen.
Op 1 november 2002 moest de projectdirectie ICT zich omvormen tot een (Aspect)directie. Dit hield in dat het een sectordoorsnijdend onderdeel van het beleid werd, dat organisatorisch en beleidsmatig afzonderlijk werd aangestuurd. In de opdracht stond tevens dat het mandaat tot 1 januari 2006 gold en dat er nadien geen aparte projectdirectie ICT meer zou zijn.
De (Aspect)directie ICT zorgde ervoor dat alle onderwijsinstellingen – van basisscholen tot regionale onderwijscentra – gebruik konden maken van het snelle, goedkope en breedbandige Kennisnet. Het ICT-beleid moest uiteindelijk een integraal onderdeel worden van de dagelijkse onderwijspraktijk en dus een verantwoordelijkheid van de diverse onderwijsdirecties maar nog meer van de schoolbesturen en directies van de onderwijsinstellingen zelf.
De directie moest de volgende taken uitvoeren:
Het ontwikkelen, vormgeven en in standhouden van beleid aangaande informatie- en communicatietechnologie in het onderwijs
Het afstemmen van het ICT-beleid met andere beleidsthema’s
Het (doen) uitvoeren van het ICT-beleid van de minister
Het bereiken van een zo groot mogelijk draagvlak in het onderwijsveld voor activiteiten inzake ICT in het onderwijs
Het evalueren van de effecten van beleid en het analyseren van de kwalitatieve en kwantitatieve ontwikkelingen
Het voorbereiden en beheren van de begroting op de genoemde terreinen
Het adviseren van de departementsleiding en de bewindslieden op de genoemde terreinen
Het doen van voorstellen aan de minister tot uitgaven in het kader van de uitvoering van het beleid.
In mei 2004 stuurde de directie ICT de ‘Eindevaluatie Groot Project ICT in het onderwijs, 1997-2004’ naar de Tweede Kamer. In overleg met de Kamer werd bepaald dat nog voor het gehele jaar 2004 verantwoording zou worden afgelegd. Met het aanbieden van de ICT-onderwijsmonitor 2004-2002 en de voortgangsrapportage in het voorjaar van 2005 vond de laatste verantwoording aan de Tweede Kamer plaats. Na mei 2005 werd ICT een onderdeel van het integraal beleid van het departement. De directie ICT ging toen over naar de Directie Voortgezet Onderwijs om de doorlopende ICT-taken als toezicht op stichtingen te garanderen.
Geschiedenis van het archiefbeheer
Voor de bewerking door Doc-Direkt in 2012 is het archief altijd bij het ministerie van Onderwijs in beheer geweest. Door wateroverlast in het depot van het ministerie van Onderwijs, Cultuur en Wetenschap in het voorjaar van 2006 is het archief uit huis geplaatst en bewerkt om eventuele schade te beperken c.q. te stoppen. De waterlast heeft geen invloed gehad op dit archiefblok.
In 2012 is het archief van de Directie ICT en taakvoorgangers overgeplaatst naar het depot van Doc-Direkt te Den Haag ter bewerking.In 2008 is het ministerie van OCW digitaal gaan werken.
Er is niet eerder uit dit archief vernietigd cq overgedragen aan het NA.
De verwerving van het archief
Het archief is in 2013 door Ministerie van Onderwijs, Cultuur en Wetenschap overgebracht naar het Nationaal Archief, krachtens artikel 12 van de Archiefwet 1995
Inhoud en structuur van het archief
2.14
Inhoud
Het archief heeft een looptijd van 1997-2005 en bestaat voornamelijk uit uitvoerend-, project- en beleidsondersteunend archief en vormt de neerslag van de taken die aan de Directie Informatie- en Communicatietechnologie in het Onderwijs en taakvoorgangers zijn toegewezen.
Het bevat agenda's en notulen van overleggen, burgerbrieven, correspondentie, nota's, onderzoeksdossiers, projectdossiers, opleverprotocollen, instellingsformulieren, aansluitingen en uitrollingen.
Selectie en vernietiging
Het archief is door Doc-Direkt geselecteerd op basis van de BSD's:
46 Selectielijst voor de neerslag van de handelingen van de minister van Algemene Zaken en de onder hem ressorterende actoren op het beleidsterrein Voorlichting van de Rijksoverheid over de periode
1945-, (Stcrt. mei 2007), handeling 72
62 Selectielijst voor de neerslag van de handelingen van de minister van Onderwijs en de onder hem ressorterende actoren op het beleidsterrein Hoger Beroepsonderwijs over de periode 1968 - 1998, (Stcrt. juni 2000), handeling 144
143 Selectielijst voor de neerslag van de handelingen van de minister van Justitie en de onder hem ressorterende actoren op het beleidsterrein Organisatie Rijksoverheid over de periode 1945-, (Stcrt. juli 2005/ 245), handeling 357, 350, 349, 336, 303, 294, 283, 282, 133, 128, 118 en 52
92 Selectielijst voor de neerslag van de handelingen van de minister van de Minister van Justitie en de onder hem
ressorterende actoren op het beleidsterrein Overheidsinformatievoorziening over de periode 1997 – 2005, (Stcrt. 29-07-2004, nr. 143), handeling 44, 109 en 10
168 Selectielijst voor de neerslag van de handelingen van alle ministers, exclusief het Ministerie van Defensie, en de onder hen ressorterende actoren op het deelbeleidsterrein personeelszaken over de periode 1997 – 2005, (Stcrt. 20-11-2007, nr. 225), handeling 27
15 Selectielijst voor de neerslag van de handelingen van de minister van Financiën en de onder hem ressorterende actoren op het beleidsterrein Beheer van de Rijksbegroting over de periode 1940 – 1993, (Stcrt. 22-05-1996), handeling 296.
Aanvullingen
Voor dit archief worden geen aanvullingen verwacht
Ordening van het archief
Om te komen tot een helder, duidelijk overzicht van de te bewaren documenten is gekomen tot de volgende ordening:
Conform de geldende regels zijn de archieven van 1997 - 2005 primair geordend op stukken van algemene aard en van bijzondere aard. Secundair op rubriek en subrubriek en daarbinnen op chronologie.
Aanwijzingen voor de gebruiker
Openbaarheidsbeperkingen
Eventuele beperkingen aan de openbaarheid, moeten nog bepaald worden door het ministerie van OCW na advisering door het Nationaal Archief.
Het archief is eigendom van de Staat der Nederlanden
Materiële beperkingen
Het archief kent geen beperkingen voor het raadplegen van stukken als gevolg van slechte materiële staat
Andere toegang
Voor dit archief is geen andere toegang beschikbaar
Aanvraaginstructie
Openbare archiefstukken kunnen online worden aangevraagd en gereserveerd. U kunt dit ook via de terminals in de studiezaal van het Nationaal Archief doen. Om te kunnen reserveren dient u de volgende stappen te volgen:
-
U maakt een profiel aan op www.gahetna.nl, en logt vervolgens in
Via de archiefinventaris (alleen de beschrijvingen met rode nummers) selecteert u het gewenste archiefstuk door op de knop ' Reserveren ' te klikken
In het volgende scherm geeft u aan op welke dag u het archiefstuk wilt inzien
Indien u zich bevindt in de studiezaal en een tafelnummer heeft ontvangen kunt u dit nummer vermelden. Als u geen tafelnummer heeft kunt u tafelnummer 777 laten staan
Vervolgens bevestigt u uw reservering door deze te versturen.
Verwant materiaal
Bewaarplaats van originelen
Niet van toepassing
Beschikbaarheid van kopieën
Het archief bevat geen inventarisnummers die in kopievorm beschikbaar zijn
Afgescheiden archiefmateriaal
Niet van toepassing
Verwante archieven
Niet van toepassing
Publicaties
Er bestaan geen relevante publicaties
Beschrijving van de series en archiefbestanddelen
- Stukken van algemene aard, 1.
  - Notulen, 1.1.
    - Het voeren van periodiek overleg met de bewindslieden, 2000 - 2005; 1; pak
      143.9-0144-01 Minister van Onderwijs, Cultuur en Wetenschappen
  - Publicaties, 1.2.
    - Het opstellen van artikelen voor plaatsing in tijdschriften inzake ICT onderwijs, 2000 - 2004; 2; omslag
      143.9-0118-01 Minister van Onderwijs, Cultuur en Wetenschappen
  - Kamervragen, 1.3.
    - Het adviseren aan de minister van OCW inzake het beantwoorden van de leden Barth, Lambrechts, Crone, Cherribi en Voûte-Droste van de Kamer inzake de uitvoering van het ICT-beleid door scholen, 1997 - 1999; 3; pak
      092.8-0012-01 Minister van Onderwijs, Cultuur en Wetenschappen
    - Het beantwoorden van vragen van de vaste commissie voor OCW van de Tweede Kamer inzake de ICT monitor, 1998 - 1999; 4; pak
    - Het beantwoorden van een vraag van de vaste commissie voor OCW van de Tweede Kamer inzake de beantwoording van een brief van de Gereformeerde Scholengemeenschap Randstad over het ICT-beleid in het onderwijs en het arrangeren van een gesprek tussen de minister en staatssecretaris van OCW enerzijds en ICT-coördinatoren in het voortgezet onderwijs anderzijds. Floppy betreft de Scholengemeenschap Lelystad, fromnr. 0178. Kofschip 1, 8223 EZ Lelystad, 1998 - 1999; 5; pak
      Nota bene: bevat floppy
    - Het reageren van de minister van OCW op de vraag van de Voorzitter van de Vaste commissie voor Onderwijs, Cultuur en Wetenschappen der Staten- Generaal over een pc-privé regeling voor scholieren, 1999 - 2004; 6; omslag
    - Het beantwoorden van vragen van de vaste commissie voor OCW inzake ICT in het onderwijs, 2000 - 2005; 7; pak
- Stukken van bijzondere aard, 2.
  - Organisme, 2.1.
    - Organisatie ICT, 2.1.1.
      - Het voorbereiden en vaststellen van de instellingsbeschikking van de projectgroep ICT, 1997; 8; omslag
        143.9-0133-01 Minister van Onderwijs, Cultuur en Wetenschappen
      - Het informeren van de voorzitter van de Tweede Kamer inzake de uitvoering van de nascholingsactiviteiten van het ICT-beleidsplan Investeren in Voorsprong ten behoeve van het Algemeen Overleg op 27 november 1997, 1997 - 1999; 9; omslag
      - Het informeren van de voorzitter van de Tweede Kamer inzake ICT in het onderwijs, 1997 - 1999; 10-11; 2 pakken
        - Deel 1 1997 - 1998, 10
        - Deel 2 1999, 11
      - Het informeren van de voorzitter en de leden van de Tweede Kamer over de nadere uitwerking van de doelstellingen inzake het ICT beleid dat van toepassing is in het onderwijs, 1997 - 1999; 12-14; 3 pakken
        - Deel 1 1997 - 1999, 12
        - Deel 2 1998 - 1999, 13
        - Deel 3 1999, 14
      - Het informeren van de voorzitter van de Tweede Kamer inzake de voortgangsrapportage ICT en onderwijs over het plan Investeren in Voorsprong, 1998; 15; pak
      - Het informeren van de voorzitter van de Tweede Kamer over de toekomst van Kennisnet, 1998 - 2000; 16; pak
        Nota bene: zie ook nr 104 en nr 105 Jamby affaire
      - Het opstellen van de instellingsbeschikking PM-ICT (Procesmanagement Informatie- en CommunicatieTechnologie in het Onderwijs), 1999; 17; omslag
      - Het informeren en adviseren van de minister van OCW inzake de besluitvorming over ICT-middelen, 1999; 18; omslag
      - Het informeren van de voorzitter van de Tweede Kamer over de verdere ontwikkeling van Kennisnet, 1999; 19; omslag
      - Het opstellen van de overeenkomst met de stichting Het Expertise Centrum inzake het verstrekken van adviezen en het leveren van bijdragen aan de realisatie van ICT in het onderwijs, 1999; 20; omslag
        143.9-0336-01 Minister van Onderwijs, Cultuur en Wetenschappen
      - Het informeren van de voorzitter van de Tweede Kamer inzake de beleidsbrief ICT en internationalisering in het onderwijs, tevens de beleidsbrief Cultuur@kennisnet.nl, 1999 - 2000; 21; omslag
      - Het adviseren van de minister van OCW inzake algemene overleggen tussen de minister en de Tweede Kamer, 1999 - 2005; 22; pak
      - Het informeren van de voorzitter van de Tweede Kamer over tussentijdse activiteiten voor het thema Cultuur, 2000 - 2001; 23; omslag
      - Het opstellen van de overeenkomst samenwerkende expertisecentra voor ICT in het onderwijs, 2000 - 2003; 24; omslag
      - Besprekingen van de Federatie Nederlandse IT en Nederland ICT over ICT in het onderwijs, 2000 - 2004; 25; omslag
      - Het informeren van de voorzitter van de Tweede Kamer inzake de ICT ontwikkelingen in het onderwijs, 2000 - 2004; 26; pak
      - Het opstellen van directieplannen en managementrapportages, 2000 - 2005; 27; pak
        143.9-0350-01 Minister van Onderwijs, Cultuur en Wetenschappen
      - Het instellen en opheffen van het project (Aspect)directie ICT, 2000 - 2005; 28; omslag
        143.9-0128-01 Minister van Onderwijs, Cultuur en Wetenschappen
      - Het uitdragen van beleid door de bewindslieden van OCW inzake ICT onderwijs, 2000 - 2005; 29; pak
      - Het reageren door de staatssecretaris van OCW op de speerpunten van de stichting Nationaal Platform Onderwijs en Informatievoorziening, 2001 - 2004; 30; omslag
      - Het voeren van een Algemeen Overleg tussen de minister van OCW en de Tweede Kamer inzake ICT in het onderwijs op 4 december 2002 en het opstellen van de voortgangsrapportage ICT in het onderwijs 2004, 2002 - 2005; 31; pak
      - Het informeren van de voorzitter van de Tweede Kamer inzake de beleidsnota ICT in het onderwijs, 2003; 32; pak
      - Het adviseren van de minister van OCW inzake de aanzet voor een plan van aanpak met betrekking tot de professionalisering van docenten in het ICT gebruik, 2003 - 2005; 33; pak
    - Automatisering, 2.1.2.
      - Het verstrekken van de opdracht nascholing ICT, 1997 - 1998; 34; pak
      - Het informeren en adviseren van de minister en staatssecretaris van OCW inzake nascholing ICT (deskundigheidsbevordering) van onderwijspersoneel, 1997 - 1998; 35; pak
      - Het informeren en adviseren van de staatssecretaris van OCW inzake de voordracht en selectie van voorhoedescholen Primair Onderwijs voor ICT onderwijs, 1997 - 1998; 36; pak
      - Het adviseren van de minister van OCW inzake mogelijk misbruik en oneigenlijk gebruik van middelen voor tweedehands computers en een mogelijk onzuivere relatie tussen de overheid, de Stichting Furbie en Siemens-Frazier, 1998 - 2005; 37; pak
      - Het adviseren van de staatssecretaris van OCW inzake de inrichting van internetvoorziening op scholen na 2004, 2000 - 2002; 38; pak
      - Het adviseren van de minister van OCW inzake RSI (Repetitive Strain Injury) en laptops in het basisonderwijs, 2000 - 2002; 39; omslag
      - Het adviseren van de minister van OCW inzake het DRO (Digitaal Rijbewijs Onderwijs) toetssysteem, 2000 - 2004; 40; omslag
      - Het adviseren van de minister van OCW inzake de ICT monitor, 2000 - 2005; 41; pak
      - Het adviseren van de minister van OCW inzake het beveiligingsconcept Beveiliging op Maat, 2001; 42; omslag
    - Financiën, 2.1.3.
      - Het reageren op de jaarrekening 2001 van de stichting Kennisnet en het toekennen van subsidies, 2001 - 2002; 43; omslag
      - Het toekennen van de definitieve subsidie aan de stichting ICT op School en de stichting Kennisnet in oprichting, 2001 - 2004; 44; omslag
      - Het adviseren van de staatssecretaris van OCW inzake het wijzigen van de subsidiebeschikking van de stichting Kennisnet voor het oprichten van de werkmaatschappij Entree (het fysieke platform waaraan systemen gekoppeld kunnen worden), 2001 - 2005; 45; omslag
      - Het adviseren van de minister van OCW inzake de subsidieverlening aan de stichting Kennisnet, 2001 - 2005; 46; pak
      - Het reageren op het meerjarenplan 2002-2005, de jaarrekening 2002 en het jaarverslag 2002 van de stichting Kennisnet, 2001 - 2005; 47; pak
      - Het adviseren van de staatssecretaris van OCW inzake het voorbereiden van staatssteun aan de stichting Kennisnet voor het platvorm Entree, 2002 - 2005; 48; pak
      - Het adviseren van de staatssecretaris van OCW inzake de vaststelling van de verdeling van koopkracht voor internetvoorzieningen op scholen na 2003, 2003 - 2005; 49; pak
  - Taakuitvoering, 2.2.
    - Projecten, 2.2.1.
      - Programma Onderwijs on line, 2.2.1.1.
        - Het adviseren van de minister van OCW over het uitwerkingsplan van het programma Onderwijs on line, 1998 - 1999; 50; pak
        - Het aanbieden van de voortgangsrapportage van het programma Onderwijs on line aan de voorzitter van de Tweede Kamer, 1999 - 2000; 51; pak
        - Het informeren van de voorzitter van de Tweede Kamer over de voortgang van het programma Onderwijs on line, 1999 - 2005; 52-55; 4 pakken
          - Deel 1 1999 - 2000, 52
          - Deel 2 2001, 53
          - Deel 3 2002 jan. - sep, 54
          - Deel 4 2002 okt. - 2005, 55
        - Het informeren van de voorzitter van de Tweede Kamer inzake de actualisering van het programma Onderwijs on line en het voorbereiden van algemene overleggen hierover in 2001, 56; pak
        - Het informeren van de voorzitter van de Tweede Kamer inzake de voortgangsrapportage over het programma Onderwijs on line en het houden van een Algemeen Overleg op 13 december 2001 hierover, 57; pak
        - Het aanbieden van de eindrapportage van het programma Onderwijs on line aan de voorzitter van de Tweede Kamer en het voorbereiden van een Algemeen Overleg tussen de minister van OCW en de vaste Commissie voor Onderwijs op 3 juli 2002, 58; pak
      - Stichting Kennisnet, 2.2.1.2.
        - Het adviseren van de minister en staatssecretaris van OCW inzake de aansluiting van bibliotheken en musea op Kennisnet door een consortium van Nederlandse kabelmaatschappijen, EnerTel, 1998 - 1999; 59; pak
        - Het adviseren van de minister van OCW inzake de gunning van de LTID (Landelijke Transportdienst en Internet Dienstverlening) en de opdrachtverlening van Kennisnet, 1998 - 1999; 60; pak
        - Het informeren van de voorzitter van de Tweede Kamer over de stand van zaken met betrekking tot de gunning van stichting Kennisnet aan EnerTel, 1998 - 2000; 61; pak
        - Het adviseren van de minister van OCW inzake de verlenging van de pilot Kennisnet en de aanbestedingsprocedure, 1999; 62; pak
        - Eindrapport evaluatie pilot LTID, 1999; 63; omslag
        - Het informeren van de minister van OCW inzake het voortgangstraject aansluiting van scholen op Kennisnet, 2000; 64; omslag
        - Het ontwikkelen van de definitiestudie configuratie van de LDAP (Lightweight Directory Access Protocol) directory server binnen Kennisnet, 2000; 65; omslag
          092.8-0035-01 Minister van Onderwijs, Cultuur en Wetenschappen
        - Het adviseren van de minister van OCW inzake de oprichting van de stichting Kennisnet, 2000 - 2001; 66; omslag
          143.9-0349-01 Minister van Onderwijs, Cultuur en Wetenschappen
        - Het adviseren van de minister van OCW inzake de deelname van het Cito (Centraal Instituut voor Toetsontwikkeling) aan een samenwerkingsverband met de stichting Kennisnet, 2000 - 2001; 67; omslag
        - Het informeren van de voorzitter van de Tweede Kamer inzake de uitvoering van de motie reclame en Kennisnet, 2000 - 2001; 68; omslag
        - Het evalueren van de proefaansluiting Cultuur en Kennisnet, 2000 - 2002; 69; omslag
        - Het informeren van de voorzitter van de Tweede Kamer over de ondertekening van de intentieverklaring Kennisnet, 2000 - 2002; 70; omslag
        - Het informeren van de voorzitter van de Tweede Kamer over de toekomst van Kennisnet, 2000 - 2003; 71; pak
        - Het adviseren van de minister van OCW inzake het starten van de marktplaats op Kennisnet, 2000 - 2005; 72; omslag
        - Het ontwikkelen van de mantelovereenkomst voor de levering van een Single Sign On systeem en de daarbij behorende dienstverlening voor de stichting Kennisnet, 2001; 73; pak
        - Het adviseren van de minister van OCW over het eindrapport van de Commissie technische mogelijkheden van aansluiting op Kennisnet, met betrekking tot Aruba en de Nederlandse Antillen, 2001 - 2002; 74; omslag
        - Het overdragen van de overeenkomst van de Staat der Nederlanden (het ministerie van OCW) aan de stichting Kennisnet, 2001 - 2002; 75; omslag
        - Het adviseren van de minister en staatssecretaris van OCW over het contract met internetaanbieder NL.tree, 2001 - 2004; 76; pak
        - Het adviseren van de minister van OCW over de volmachtverstrekking aan de stichting Kennisnet inzake toezicht op het contract met NL.tree, 2002 - 2003; 77; omslag
        - Addendum bij de Overeenkomst Dienstverlening OCW (stichting Kennisnet) tussen de Staat der Nederlanden en EnerTel, 2002 - 2003; 78; omslag
        - Het informeren van de directie ICT inzake de halfjaarrapportage van de stichting Kennisnet, 2002 - 2004; 79; omslag
        - Het informeren van de minister van OCW inzake de uitrol van Kennisnet door NL.tree, tevens de stand van zaken rondom mogelijke onregelmatigheden bij het aansluiten van scholen op internet middels satellietverbindingen, 2002 - 2005; 80; pak
        - Het evalueren van de stichting Kennisnet en de stichting ICT op school, 2004 - 2005; 81; pak
      - Stichting ICT op school, 2.2.1.3.
        - Het informeren van de voorzitters van de Eerste en Tweede Kamer inzake de oprichting van de stichting ICT op school, 2000 - 2001; 82; omslag
        - Het afgeven van een verklaring van geen bezwaar voor de definitieve oprichting van de stichting ICT op School, 2001; 83; omslag
        - Het oprichten van een tijdelijk informatie- en adviescentrum ICT in het onderwijs, 2001 - 2005; 84; pak
      - Overige Projecten, 2.2.1.4.
        - Het oprichten van de Stichting ThinkQuest Nederland inzake het bevorderen van het internetgebruik in het onderwijs en het stimuleren van het ontstaan van educatieve internet toepassingen, 1999 - 2004; 85; omslag
        - Het informeren van de minister van OCW inzake de voortgang van het project Entree met uitgeverijen, 2001 - 2002; 86; omslag
        - Eindrapportage over het programma Internetbasisvoorzieningen voor het onderwijs na 2003, 2004; 87; omslag
    - Onderzoeken, 2.2.2.